臺灣臺北地方法院民事裁定
                                 110年度店小字第1602號
原      告  謝宜樺  
訴訟代理人  楊東鎮律師
被      告  臺北市政府警察局文山第一分局

法定代理人  沈明義  
被      告  沈家鈞  
上列當事人間請求侵權行為損害賠償事件，原告為訴之追加，本
院裁定如下：
    主    文
原告追加之訴駁回。
    理    由
一、按關於請求給付金錢或其他代替物或有價證券之訴訟，其標
    的金額或價額在新臺幣十萬元以下者，適用本章所定之小額
    程序。當事人為訴之變更、追加或提起反訴，除當事人合意
    繼續適用小額程序並經法院認為適當者外，僅得於第436條
    之8第1項之範圍內為之，民事訴訟法第436條之8第1項、第4
    36條之15分別定有明文。蓋其原因係在應行小額程序之事件
    ，訴訟標的價額甚低，事件內容單純，所以期訴訟程序進行
    之簡速，因此，在小額程序，當事人為訴之變更、追加或提
    起反訴，除當事人合意繼續適用小額程序，並經法院認為適
    當者外，僅得於本法第436條之8第1項所定之範圍內為之，
    亦即在小額程序，原告為訴之追加或變更，如追加之訴與原
    訴標的合併計算已逾新臺幣（下同）10萬元者，即為法所不
    許。因此，在小額程序，當事人為訴之變更、追加，如逾越
    本法第436條之8第1項所定訴訟之範圍者，且當事人亦未合
    意繼續適用小額程序並經法院認為適當者，法院應認其變更
    、追加之新訴為不合法，以裁定駁回之。
二、查原告主張：被告沈家鈞任職被告臺北市政府警察局文山第
    一分局擔任復興派出所員警，於民國（下同）108年日8月7
    日於其職務上掌管之家庭暴力通報表暨台灣親密關係暴力危
    險評估表上虛偽填載不實資料，致伊受有精神痛苦，於110
    年10月28日起訴請求被告臺北市政府警察局文山第一分局、
    沈家鈞連帶給付新臺幣（下同）10萬元等語，依民事訴訟法
    第436條之8第1項規定應適用小額訴訟程序。嗣原告於111年
    3月22日當庭具狀變更聲明：「被告等人應連帶給付原告新
    臺幣50萬元整及自108年11月12日起至清償日止，按年息百
    分之5計算之利息。」等語（見本院卷第99頁），已逾越民
    事訴訟法第438條之8第1項所定應適用小額程序所定10萬元
    之範圍，兩造到場均表示不同意就追加後之訴繼續適用小額
    訴訟程序，有本院111年3月22日言詞辯論筆錄在卷可按（見
    本院卷第97至98頁），原告上開訴之追加與民事訴訟法第43
    6條之15規定不合，且本院不認為追加後之訴訟繼續適用小
    額程序為適當，自不應准許，依上開說明，法院僅得依原起
    訴小額訴訟程序在10萬元金額範圍內進行審理，並就原告追
    加請求超過10萬元小額程序規定之部分，以該部分之追加不
    合法，裁定駁回之，以符現行小額程序制定之目的。
三、依民事訴訟法第436條第2項、第249條第1項第6款、第95條
    ，裁定如主文。
中　　華　　民　　國　　111 　年　　6 　　月　　7 　　日
                  臺灣臺北地方法院新店簡易庭
                              法  官　鄧德倩
以上正本係照原本作成
如對本裁定抗告須於裁定送達後10日內向本院提出抗告狀，並繳
納抗告費新臺幣1,000元。
中　　華　　民　　國　　111 　年　　6 　　月　　7 　　日
                              書記官  張嘉崴